【裁判字號】    97,易,2362
【裁判日期】    970827
【裁判案由】    傷害
【裁判全文】
臺灣臺北地方法院刑事判決              97年度易字第2362號
公  訴  人  臺灣臺北地方法院檢察署檢察官
被      告  乙○○
                    樓
上列被告因傷害案件，經檢察官聲請簡易判決處刑（97年度偵字
第5102號），本院改適用通常程序審判，判決如下：
    主  文
乙○○傷害人之身體，處拘役貳拾日，如易科罰金，以新臺幣壹
仟元折算壹日。
    事  實
乙○○與甲○○於民國96年7月20日下午3時許，在臺北市○○區
○○路4段166巷19弄1號計程車第五運輸合作社，因選舉理、監
事發生爭執，乙○○竟基於傷害之犯意，徒手毆打甲○○之右眼
，致其受有右眼眶挫傷併瘀血之傷害。
    理  由
一、證人李美蓉於檢察官偵查中之證詞，經具結在案，且當事人
    對其陳述並未爭執其證據能力，亦未聲請傳訊，顯已放棄詰
    問權之行使，復無顯不可信之情況，依刑事訴訟法第159條
    之1第2項，其證詞自得作為證據。另證人甲○○於警詢時所
    為之證詞，及國防醫學院三軍總醫院附設民眾診療服務處 (
    下稱三軍總醫院)診斷證明書，雖均屬被告以外之人於審判
    外所為之陳述，然當事人於言詞辯論終結前均未爭執其證據
    能力，本院審酌該言詞陳述作成時之情況並無不當之處，適
    為本案之證據，依刑事訴訟法第159條之5第2項規定，得為
    證據，合先敘明。
二、訊據被告乙○○對上開犯罪事實坦承不諱，核與證人即告訴
    人甲○○、李美蓉於警詢、檢察官訊問中證述情節相符，有
    各該筆錄在卷可憑，並有告訴人所提出之三軍總醫院診斷證
    明書、相片附卷可資佐證，足徵被告自白與事實相符，犯行
    堪以認定，應予依法論科。
三、核被告所為，係犯刑法第277條第1項傷害罪。爰審酌被告僅
    因細故即毆打告訴人，惟告訴人所受傷害尚非嚴重，且被告
    雖有意和解，然為告訴人所拒絕，及被告之犯罪動機、目的
    、手段、犯後態度、智識程度等一切情狀，量處如主文所示
    之刑，並諭知易科罰金之折算標準。
據上論斷，應依刑事訴訟法第452條、第299條第1項前段，刑法
第277條第1項、第41條第1項，刑法施行法第1條之1第1項、第2
項前段，判決如主文。
本案經檢察官江貞諭到庭執行職務
中    華    民    國    97    年    8     月    27    日
                        臺灣臺北地方法院刑事第14庭
                                法  官  宋松璟
上正本證明與原本無異。
如不服本判決，應於判決送達後10日內（應抄附繕本）向本院提
出上訴狀（上訴書狀應敘述具體理由。上訴書狀未敘述上訴理由
者，應於上訴期間屆滿後二十日內補提理由書於原審法院。）。
告訴人或被害人如對於本判決不服者，應具備理由請求檢察官上
訴，其上訴期間之計算係以檢察官收受判決正本之日期為準。
                                書記官  周小玲
中    華    民    國    97    年    8     月    28    日
附錄本案論罪科刑法條
中華民國刑法第277條
（普通傷害罪）
傷害人之身體或健康者，處3年以下有期徒刑、拘役或1千元以下
罰金。犯前項之罪因而致人於死者，處無期徒刑或7年以上有期
徒刑；致重傷者，處3年以上10年以下有期徒刑。


司法院資訊處製作；財團法人民間司法改革基金會備份。
